臺灣桃園地方法院刑事判決　　　　　　　 96年度易字第424號
公　訴　人　臺灣桃園地方法院檢察署檢察官
被　　　告　甲○○
上列被告因毒品危害防制條例案件，經檢察官聲請以簡易判決處
刑（95年度毒偵字第2506號、95年度偵字第26418 號），本院認
不宜以簡易判決處刑（96年度壢簡字第391 號），改依通常程序
審理，茲判決如下：
    主  文
本件免訴。
    理  由
一、程序部分：按檢察官聲請以簡易判決處刑之案件，經法院認
    為有刑事訴訟法第451 條之1 第4 項但書之情形者，應適用
    通常程序審判之，同法第452 條定有明文。經查，本件被告
    被訴違反毒品危害防制條例一案，本院於審理後，認有刑事
    訴訟法第451 條之1 第4 項但書第3 款之情形，不宜以簡易
    判決處刑，爰依上開刑事訴訟法第452 條之規定，改用通常
    程序審判之，合先敘明。
二、聲請簡易判決處刑意旨略以：被告甲○○前因施用毒品案件
    ，經觀察、勒戒後，認無繼續施用毒品傾向，經臺灣臺中地
    方法院檢察署檢察官於民國93年12月20日以93年度毒偵字第
    2200號為不起訴處分確定。詎猶不知悔改，復於5 年內之95
    年4 月25日晚上11時20分許為警採尿送驗回溯前96小時內某
    時，在不詳地點施用第2 級毒品安非他命1 次；又於95年4
    月24日，在雲林縣麥寮鄉「品強加油站」內，向不詳姓名年
    籍綽號「阿強」之成年男子購買第1 級毒品海洛因1 包後，
    即非法持有之；嗣於95年4 月25日晚上11時20分許在桃園縣
    中壢市○○路108 號之「花漾旅館」地下室遇見巡邏員警時
    ，甲○○因一時緊張即將其上開海洛因交付予其同行友人崔
    志源（另由臺灣雲林地方法院判處有期徒刑6 月確定），而
    為警當場查獲，並扣得海洛因1 包（淨重0.08公克），因認
    被告甲○○涉有毒品危害防制條例第10條第2 項施用第2 級
    毒品罪、同條例第11條第1 項持有第1 級毒品罪嫌云云。
三、按案件曾經判決確定者，應諭知免訴之判決﹔又免訴之判決
    ，得不經言詞辯論為之，刑事訴訟第302 條第1 款及第307
    條分別定有明文。
四、次按行為後法律有變更者，適用行為時之法律。但行為後之
    法律有利於行為人者，適用最有利於行為人之法律，刑法第
    2 條第1 項定有明文，此條規定乃與刑法第1 條罪刑法定主
    義契合，而貫徹法律禁止溯及既往原則，係規範行為後法律
    變更所生新舊法律比較適用之準據法，是刑法第2 條本身雖
    經修正，但刑法第2 條既屬適用法律之準據法，本身尚無比
    較新舊法之問題，應一律適用裁判時之現行刑法第2 條規定
    以決定適用之刑罰法律，先予辨明。又以本次刑法修正之比
    較新舊法，應就罪刑有關之共犯、未遂犯、想像競合犯、牽
    連犯、連續犯、結合犯，以及累犯加重、自首減輕暨其他法
    定加減原因（如身分加減）與加減例等一切情形，綜其全部
    罪刑之結果而為比較（最高法院95年5 月23日95年度第8次
    刑庭會議決議可資參照）。被告行為後，刑法第56條連續犯
    之規定，業於94年1 月7 日修正公布刪除，並於95年7 月1
    日施行，此刪除雖非犯罪構成要件之變更，但顯已影響行為
    人刑罰之法律效果，自屬法律有變更，比較新、舊法結果，
    以舊法較為有利於被告。
五、經查：
（一）被告施用第2 級毒品部分：被告前因於95年4 月間某日起
      至同年月15日20時起回溯前96小時內某時止，在雲林縣麥
      寮鄉麥寮公園及桃園縣某處，連續施用第2 級毒品甲基安
      非他命之犯行，嗣於同年月15日晚上5 許40分許，在雲林
      縣虎尾鎮○○里路墘32之1 號為警查獲之事實，業經臺灣
      雲林地方法院於95年11月20日以95年度訴字第758 號判決
      判處被告連續施用第2 級毒品，處有期徒刑6 月，於同年
      12 月7日確定在案，此有前開臺灣雲林地方法院95年度訴
      字第758 號判決、臺灣高等法院被告前案紀錄表各1 份在
      卷可稽。聲請簡易判決意旨所指被告於95年4 月25日晚上
      11時20分許為警採尿前回溯96小時內之施用甲基安非他命
      之犯行，與前開確定判決所認定施用第2 級毒品甲基安非
      他命之時間緊接，且被告前因施用毒品，業經觀察勒戒、
      強制戒治，且因施用第2 級毒品甲基安非他命經判刑，可
      見其應已施用甲基安非他命成癮，檢察官聲請簡易判決部
      分之施用第2 級毒品甲基安非他命犯行，應與前開確定判
      決有連續犯裁判上一罪之關係，屬同一案件，前案判決既
      已確定，聲請簡易判決意旨所指被告施用第2 級毒品犯行
      即為前開確定判決效力所及，自應諭知免訴判決。
（二）被告持有第1 級毒品海洛因部分：被告基於施用第1 級毒
      品海洛因之概括犯意，自95年4 、5 月間某日起至同年6
      月8 日19時許止，連續雲林縣麥寮公園及臺西鄉○○村路
      等處，以將第1 級毒品海洛因摻和自來水或礦泉水置入針
      筒內，以注射手部血管方式吸食之方式施用第1 級毒品海
      洛因多次，分別為警於同年4 月15日晚上5 許40分許，在
      雲林縣虎尾鎮○○里路墘32之1 號及同年6 月11日12時許
      ，另因強盜案件為警查獲之事實，業經臺灣雲林地方法院
      於95年11月20日以95年度訴字第758 號判決判處被告連續
      施用第1 級毒品，處有期徒刑8 月，於同年12月7 日確定
      在案，此有前開臺灣雲林地方法院95年度訴字第758 號判
      決、臺灣高等法院被告前案紀錄表各1 份在卷可稽，可認
      被告於95年4 、5 月間至同年6 月11日間，有施用第1 級
      毒品海洛因之行為。又被告於警詢中自承：伊自93年6 月
      下旬開始施用海洛因，95年4 月25日為警查獲之第1 級毒
      品海洛因係為供伊自行施用（見95年度毒偵字第2506號偵
      查卷第11頁），佐以被告為警查獲之海洛因僅重0.08公克
      ，數量尚寡，被告所稱係供自行施用一節，應屬非虛，則
      被告前開持有海洛因欲為日後供己施用，其為施用而持有
      第1 級毒品海洛因之犯行，與前開臺灣雲林地方法院95年
      度訴字第758 號判決所認被告施用第1 級毒品海洛因而持
      有海洛因之時間重疊相近，應為上開判決確定所認定被告
      施用毒品之行為所吸收，為該確定判決之效力所及。聲請
      簡易判決意旨所指被告持有第1 級毒品犯行，應為前開確
      定判決效力所及，自應諭知免訴判決。
六、揆諸前開說明，爰不經言詞辯論，逕為諭知免訴判決。
據上論斷，應依刑事訴訟法第302 條第1 款，第307 條，判決如
主文。
中　　華　　民　　國　　96　　年　　3 　　月　　26　　日
                    刑事第九庭審判長法　官 何信慶
                                    法  官 胡芷瑜
                                    法  官 何燕蓉
以上正本證明與原本無異。
如不服本判決，應於判決送達後10日內向本院提出上訴狀（應附
繕本），上訴於臺灣高等法院。
 　　　　　　　　　　　　　      　 書記官　許弘樺
中　　華　　民　　國　　96　　年　　3 　　月　　26　　日
